【裁判字號】    97,訴緝,17
【裁判日期】    970829
【裁判案由】    毒品危害防制條例
【裁判全文】
臺灣基隆地方法院刑事判決              97年度訴緝字第17號
公  訴  人  臺灣基隆地方法院檢察署檢察官
被      告  甲○○
上列被告因毒品危害防制條例案件，經檢察官提起公訴（97年度
毒偵字第72號），被告於準備程序進行中，就被訴事實為有罪之
陳述，經本院合議庭裁定由受命法官獨任進行簡式審判程序，判
決如下：
    主  文
甲○○施用第一級毒品，累犯，處有期徒刑柒月；又施用第二級
毒品，累犯，處有期徒刑月，扣案之第二級毒品甲基安非他命
貳包（毛重壹點捌公克）併同無法析離之包裝袋貳只沒收銷燬之
。應執行有期徒刑捌月，扣案之第二級毒品甲基安非他命貳包（
毛重零點貳公克）併同無法析離之包裝袋貳只沒收銷燬之。
    事  實
一、甲○○前因施用毒品案件，經觀察、勒戒後，認無繼續施用
    毒品之傾向，於民國92年8 月7 日因無繼續施用傾向執行完
    畢出所，並由臺灣基隆地方法院檢察署檢察官於民國92年8
    月5 日以92年度毒偵緝字第65號為不起訴處分確定。復因施
    用第二級毒品案件，經臺灣基隆地方法院於93年2 月4 日以
    93年度基簡字第113 號判處有期徒刑2 月確定，於94年1 月
    3 日執行完畢（構成累犯）。
二、詎其猶不知悔改，基於施用第一級海洛因之犯意，於96年12
    月4 日下午6 時許，在基隆市七堵區某堤防，將第一級毒品
    海洛因置入注射針筒內，摻水混合注射右手肘內側皮膚靜脈
    血管處之方式，非法施用第一級毒品海洛因1 次；另基於施
    用第二級毒品甲基安非他命之犯意，旋即將第二級毒品甲基
    安非他命放入玻璃球吸食器（未扣案），再以打火機點燃燒
    烤吸食器底部產生煙霧吸食之方式，非法施用第二級毒品安
    非他命1 次，為警於96年12月5 日下午8 時15分許，在基隆
    市○○區○○路、仁五路口查獲，並扣得第二級毒品甲基安
    非他命2 包（毛重1.8 公克），且採驗其尿液呈毒品嗎啡、
    安非他命、甲基安非他命陽性反應而查知上情。
三、案經基隆市警察局第三分局報告臺灣基隆地方法院檢察署檢
    察官偵查起訴。
    理  由
一、本件被告所犯者非為死刑、無期徒刑、最輕本刑為3 年以上
    有期徒刑之罪或高等法院管轄第一審案件，其於準備程序進
    行中，先就被訴事實為有罪之陳述，經告知其簡式審判程序
    之旨，並聽取公訴人及被告之意見後，本院依刑事訴訟法第
    273 條之1 第1 項之規定，裁定由受命法官獨任進行簡式審
    判程序，且依同法第273 條之2 規定，簡式審判程序之證據
    調查，不受第159 條第1 項、第161 條之2 、第161 條之3
    、第163 條之1 及第164 條至第170 條規定之限制，合先敘
    明。
二、上開事實，業據被告於檢察偵查時及本院準備程序及審理時
    坦承在卷，而被告為警查獲所採集之尿液經送驗結果，呈甲
    基安非他命、安非他命、嗎啡、可待因之陽性反應，此有臺
    灣尖端先進生技醫藥股份有限公司濫用藥物尿液檢驗報告1
    份附卷可稽。並有如事實欄所示之物品扣案足資佐證。而扣
    案之白色晶體2 小包，經警依菸毒檢驗包試劑初步檢驗結果
    ，呈甲基安非他命反應），含第二級毒品甲基安非他命成，
    毛重1.8 公克，有基隆市警察局第三分局查獲涉嫌毒品危害
    防制條例毒品初步鑑驗報告單。按施用安非他命後，其尿液
    不致檢出甲基安非他命陽性反應，而施用甲基安非他命後，
    其尿液可檢出甲基安非他命和其代謝物安非他命成分，而目
    前國內緝獲之白色結晶或粉未安非他命毒品，其成分多為甲
    基安非他命等語，此有行政院衛生署管制藥品管理局中華民
    國93年11月2 日管檢字第0930010499號函在卷可按，依照上
    開尿液檢驗報告所示，足證被告確係施用第二級毒品甲基安
    非他命，應予敘明。又其前因施用毒品案件，經觀察、勒戒
    後，認無繼續施用毒品之傾向，於民國92年8 月7 日因無繼
    續施用傾向執行完畢出所，並由臺灣基隆地方法院檢察署檢
    察官於92年8 月5 日以92年度毒偵緝字第65號為不起訴處分
    確定等情，亦有臺灣高等法院被告前案紀錄表附卷足佐。綜
    上所陳，被告於前次觀察、勒戒於92年8 月7 日執行完畢，
    5 年內再犯本案施用第一、二級毒品海洛因、甲基安非他命
    ，罪證明確，犯行洵堪認定，自應依法論科。
三、論罪科刑部分：
  (一)查海洛因、甲基安非他命分係毒品危害防制條例第2 條第2
    項第1 款、第2 款所定之第一級、第二級毒品，核被告所為
    係犯毒品危害防制條例第10條第1 項、第2 項之施用第一級
    、第二級毒品罪。被告持有第一級毒品海洛因及第二級毒品
    甲基安非他命之低度行為，應為施用第一級、第二級毒品之
    高度行為所吸收，不另論罪。被告所犯上開2 罪，犯意各別
    ，行為不同，應予分論併罰。
  (二)有事實欄一、所載之前案紀錄暨科刑執行情形，有臺灣高等
    法院被告前案紀錄表在卷可稽，其於受有期徒刑之執行完畢
    後，5 年內故意再犯有期徒刑以上之本罪，為累犯，所犯上
    開2 罪，均應依刑法第47條第1 項之規定加重其刑。
  (三)爰審酌被告犯罪之動機、曾有施用毒品之前科仍不知戒除，
    惟犯罪後坦承犯行，且所犯之施用毒品犯行乃戕害自己身心
    健康，並未危及他人等一切情狀，分別量處如主文所示之刑
    ，併定其應執行之刑。
四、沒收部分：
  (一)扣案之第二級毒品甲基安非他命2 包（毛重1.8 公克）併同
    無法析離之包裝袋2 只，包裝袋應與毒品整體視為查獲之毒
    品，依毒品危害防制條例第18條第1 項前段之規定，宣告沒
    收銷燬之（蓋無論以何種方式包裝袋與其內裝之毒品，包裝
    袋內均會有極微量毒品殘留，故上述包裝袋2 只應整體視為
    查獲毒品，一併依前揭規定宣告沒收銷燬之，參見最高法院
    95年度臺上字第3739號、第7354號判決）。
據上論斷，應依刑事訴訟法第273 條之1 第1 項、第299 條第1
項前段，毒品危害防制條例第10條第1 項、第2 項、第18條第1
項前段、第23條第2 項，刑法第11條、第47條第1 項、第51條第
5 款，判決如主文。
本案經檢察官李元銘到庭執行職務。
中    華    民    國    97    年    8     月    29    日
                  刑事第三庭法  官  黃永定
以上正本證明與原本無異。
如不服本判決應於收受本判決後10日內向本院提出上訴書狀，其
未敘述上訴理由者，並得於提起上訴後10日內向本院補提理由書
狀（均須按他造當事人之人數附繕本）「切勿逕送上級法院」。
中    華    民    國    97    年    8     月    29    日
                            書記官  劉珍珍
附錄論罪法條：
毒品危害防制條例第10條
I施用第一級毒品者，處 6 月以上 5 年以下有期徒刑。
II施用第二級毒品者，處 3 年以下有期徒刑。


司法院資訊處製作；財團法人民間司法改革基金會備份。
